【裁判字號】    91,易,2167
【裁判日期】    920520
【裁判案由】    違反著作權法
【裁判全文】
臺灣桃園地方法院刑事判決                        九十一年度易字第二一六七號
    公  訴  人  臺灣桃園地方法院檢察署檢察官
    被      告  丁○○
    被      告  丙○○
    被      告  己○○
    被      告  辛○○
    被      告  癸○○
    右五人共同
    選任辯護人  蕭明哲律師
    被      告  戊○○
右列被告因違反著作權法案件，經檢察官提起公訴（九十一年度偵字第一八五五０號
），及移
年度他字第三四六六號、九十二年度偵字第二九七四號），本院判決如左︰
    主  文
丁○○、丙○○、己○○、戊○○、辛○○、癸○○共同連續以明知為侵害著作權之
物，意圖營利而交付之方法侵害他人之著作權；丁○○處有期徒刑壹年；丙○○、己○○，均處有期徒刑拾月；戊○○、辛○○、癸○○均處有期徒刑陸月，如易科罰金
，均以參佰元折算壹日。
扣案如附表一所示之盜版影音光碟片共壹萬捌仟貳佰捌拾捌片、如附表二之盜版音樂
光碟片共陸萬陸仟貳佰壹拾參片，如附表三之盜版影音光碟片共參萬貳仟參佰參拾貳
片、如附表四盜版音樂光碟片伍萬貳仟片、如附表五盜版音樂光碟片共伍佰玖拾柒片
，均沒收。
    事  實
一、丁○○、丙○○、己○○、戊○○、辛○○、癸○○等六人均明知乙○○（另案
    由本院審理中）自真實姓名年籍綽號「小四」之成年人所購入如附表一至五所示
    之ＣＤ音樂光碟片、ＶＣＤ影音光碟片，分係如附表所示之公司享有影音、音樂
    著作權或發行權之著作物，未經上開著作權人之同意或授權，不得擅自重製或意
    圖營利而交付。竟與乙○○基於概括之犯意聯絡與行為分擔，自民國九十一年八
    月下旬間某日起（丁○○自同月中旬間某日起）均以每日薪資新台幣（下同）一
    千五百元之代價受雇於乙○○，先由乙○○以音樂光碟片每片十八元、影音光碟
    片每片二十元至二十七元之代價向小四購入，再由戊○○、丁○○、辛○○、癸○○、丙○○、己○○等六人，在位於台北縣林口鄉頂福村十三鄰六十九之三號
    之倉庫從事包裝、分裝、搬運上車之工作，再由乙○○、丁○○將上開盜版光碟
    片運送至桃園縣市等地，販賣予不特定之夜市攤販。嗣於同年九月五日十二時許
    ，為警在上址查獲，並扣得上開擅自重製之音樂光碟片共六萬六千二百十三片及
    影音光碟片一萬八千二百八十八片（如附表一、二部分，業據告訴人提出告訴）
    。詎丁○○等人仍不知警惕，仍基於同一概括犯意，繼續移至桃園縣蘆竹鄉蘆竹
    村二十鄰一八八之三號之倉庫從事同一行為，再度為警於同年十月五日上午十一
    時許在該址查獲，並扣得擅自重製之音樂光碟片共十三萬一千一百零九片及影音
    光碟片三萬二千三百三十二片（其中僅有如附表三、四、五部分業據告訴人提出
    告訴）。
二、案經如附表一至五所示之美商迪士尼等公司訴由桃園縣警察局大園分局報請台灣
    桃園地方法院檢察署檢察官偵查起訴暨台北縣警察局新莊分局報告台灣板橋地方
    法院檢察署檢察官移送併辦。
    理  由
一、右開犯罪事實，業據被告丁○○、丙○○、己○○、戊○○、辛○○、癸○○等
    六人迭於警偵訊及本院審理中均坦承不諱，核與如附表一至五之告訴人之代理人
    甲○○、林志宏、庚○○、朱晉輝、子○○、壬○○、張家禮指訴之情節相符，
    復據共犯乙○○供述及證人即查獲之警員李春吉到庭證述明確。而上開扣案之影
    音光碟片、音樂光碟片之封面印刷並無發行公司名稱（或虛偽）、核准字號（或
    虛偽）、防偽標籤，且印刷粗糙，有些以可錄式光碟燒錄，有些是工廠壓製，光
    碟上均無來源識別碼，又其影音光碟內容經播放結果有以手提式錄影機直接至電
    影院偷拍，內容截頭去尾，有些影片則當時根本未上映，而音樂光碟片之內容確
    係原曲原唱之盜錄內容，並有不同公司之歌手出現於同一張專輯中之情，均確係
    盜版物等情，業據告訴人代理人甲○○、林志宏、庚○○、朱晉輝、子○○、壬○○分別於偵查中及本院審理中指訴稽詳，並有各該公司之經濟部公司執照及臺
    北市政府營利事業登記證各乙份、證物清冊、證明書、被侵害著作物原本音樂光
    碟封面及現場照片附卷足參。復經本院勘驗屬實，並製有勘驗筆錄一份附卷可稽
    。且查扣案之影音光碟均為侵害附表一、三所示之權利人之視聽著作，復有財團
    法人電影及錄影著作保護基金會鑑識報告二紙在卷可稽，可見扣案之影音、音樂
    光碟片均係盜版之重製物無訛。此外復有扣得如附表所示之盜版影音光碟片、盜
    版音樂光碟片及查獲時照片二十七張、廣告訂購單十七張等物可稽。從而本件事
    證明確，被告六人之犯行，均堪以認定。
二、查被告丁○○、丙○○、己○○、戊○○、辛○○、癸○○等人均明知扣案之影
    音、音樂光碟片均係侵害他人著作權之物，竟意圖營利而推由共犯乙○○交付不
    特定夜市攤販，均係違反著作權法第八十七條第二款之規定，視為侵害著作權。
    核被告六人所為，均係違反著作權法第九十三條第三款之罪。被告六人與共犯乙○○間有犯意聯絡與行為分擔，均為共同正犯。被告等人所犯明知為侵害著作權
    之物，以意圖營利而交付之方法，侵害他人之著作權罪，其意圖散布而持有上開
    盜版影音、音樂光碟之低度行為，為意圖營利而交付之高度行為所吸收，不另論
    擬。被告等人先後多次犯行，時間緊接，觸犯與構成要件相同之罪名，顯係基於
    概括犯意為之，為連續犯，應依刑法第五十六條之規定論以一罪，並加重其刑。
    公訴人雖僅就被告等人第二次為警查獲之該次犯行提起公訴，然檢察官就犯罪事
    實一部起訴者，其效力及於全部，本件被告其餘部分之犯罪事實，與前揭論罪科
    刑之部分，有連續犯之關係，已如前述，本院自應就屬於裁判上一罪之部分一併
    加以審判。爰審酌被告丁○○、丙○○、己○○三人甫於同年四月間因散布盜版
    光碟案件，經台灣桃園地方法院檢察署檢察官以九十一年度偵字第一八四一一號
    、九十一年度偵字第七三三五號案件為職權不起訴處分在案，有該不起訴處分書
    在卷可稽，竟均不知警惕，於同年八月間緊接再犯本案，又被告等人於本案第一
    次查獲後隨即轉移陣地，再度故計重施，絲毫不知悛悔，且本案扣得之盜版光碟
    片數量甚多、渠等分別擔任包裝、分裝、搬運、運送等工作、係以日薪一千五百
    元受雇於乙○○、犯罪動機係為牟利、從事之時間尚短、犯罪所生之危害及被告
    等人犯罪後均坦承犯行之態度等一切情狀，分別量處如主文所示之刑，並就被告
    戊○○、辛○○、癸○○均諭知易科罰金之折算標準，以示懲儆。至於公訴人雖
    就被告丁○○等三人求處有期徒刑二年之刑度，惟查，渠等僅係受雇共犯乙○○
    ，犯罪所得利益非高，犯罪時間尚短，倘因此論以本罪之最高刑度，恐有輕重失
    衡之虞，附此敘明。
三、扣案如附表一至五之非法重製影音光碟片、音樂光碟片，均係共犯乙○○所有供
    犯罪所用之物，業經被告等人供承在卷，應依刑法第三十八條第一項第二款之規
    定沒收。
四、又按告訴乃論之罪，未經告訴者，應諭知不受理之判決，刑事訴訟法第三百零三
    條第三款著有明文；又所謂未經告訴，乃包括未經合法告訴者，司法院院字第二
    三八三號解釋意旨可供參照。本件扣案之盜版著作物，除如附表一至五所示之外
    ，其餘盜版光碟片，均未經著作財產權人提出告訴。此部分既屬未經合法告訴，
    原應為不受理之諭知，惟公訴人認此部分與上開起訴經論罪科刑部分有連續犯之
    裁判上一罪之關係，茲不另為不受理判決之諭知。從而扣案之該部分盜版光碟片
    ，則非供犯罪所用之物，爰不宣告沒收，併此敘明。
五、至於台灣板橋地方法院檢察署檢察官併案部分另扣得之色情光碟雖另涉有刑法第
    二百三十五條之妨害風化罪嫌，惟此部分既未經起訴，核與前揭論罪科刑部分亦
    無裁判上之一罪關係，應退由原檢察官另行偵查處理。
六、據上論斷，應依刑事訴訟法第二百九十九條第一項前段，著作權法第九十三條第
    三款、第八十七條第二款，刑法第十一條前段、第二十八條、第五十六條、第三
    十八條第一項第二款、第四十一條第一項前段，罰金罰鍰提高標準條例第二條，
    判決如主文。
本案經檢察官吳廣莉到庭執行職務。
中      華      民      國    九十二    年      五      月     二十     日
              臺灣桃園地方法院刑事第一庭
                                      法  官  陳  永  來
右正本證明與原本無異。
如不服本判決，應於判決送達後十日內向本院提出上訴狀( 應附繕本 )，上訴於
臺灣高等法院。
                                      書記官  洪  明  媚
中      華      民      國    九十二    年      五      月    二十一    日
附論罪科刑依據之法條：
著作權法第九十三條
有左列情形之一者，處二年以下有期徒刑，得併科新臺幣十萬元以下罰金：
一、侵害第十五條至第十七條規定之著作之格權者。
二、違反第七十條規定者。
三、以第八十七條各款方法之一侵害他人之著作權者。
著作權法第八十七條
有左列情形之一者，除本法另有規定外，視為侵害著作權或製版權：
一  以侵害著作人名譽之方法利用其著作者。
二  明知為侵害著作權或製版權之物而散布或意圖散布而陳列或持有或意圖營利而
   交付者。
三  輸入未經著作財產權人或製版權人授權重製之重製物或製版物者。
四  未經著作財產權人同意而輸入著作原件或其重製物者。
五  明知係侵害電腦程式著作財產權之重製物而仍作為直接營利之使用者。
附表：


司法院資訊處製作；財團法人民間司法改革基金會備份。
